



Paraná, Entre Ríos, CP 3100



0343 154169525



santigama29@gmail.com



linkedin.com/in/santiago-gamarra-5a0b55243

Cuento con amplia experiencia en atención al cliente, poseo gran capacidad de trabajo en equipo, soy proactivo en el aprendizaje de nuevas disciplinas y facilidad para adaptarme a los cambios. Actualmente me encuentro cursando el ultimo año de la Tecnicatura Universitaria en Programación en UTN, dominando los lenguajes C# y .Net.

HECTOR SANTIAGO GAMARRA

EXPERIENCIA

Abril 2021-Actualidad

Personal Trainer • Dueño • Buena Vida Paraná

Abril 2020- Abril 2021

Cadete • Cadete • Pedidos Ya

Noviembre 2019-Marzo 2020

Bartender • Encargado de Barra • Peñón del Águila

Marzo 2014-Marzo 2018

Vendedor ● Encargado de Local ● Salas Sports

EDUCACIÓN

UTN, Paraná, Entre Ríos

Técnico Universitario en Programación. Primer año aprobado, cursando actualmente.

UNER, Oro Verde, Entre Ríos

Bioingeniería, año de comienzo 2006, cursado hasta segundo año.

Instituto María Grande, María Grande Entre Ríos Bachiller, estudios secundarios completos.

COMPETENCIAS

Capacidad de trabajo en equipo

Dominio de Lenguajes C# y .Net

Conocimiento de GitHub

Conocimiento básico de HTML y CSS

IDIOMAS

Ingles Básico (Lecto Comprensión)